臺中高等行政法院裁定
　　　　　　　　　　　　　　　　　　 94年度再字第00005號
再審原告　　甲○○
再審被告　　彰化縣政府
代　表　人　乙○○
上列當事人間因獎懲事件，再審原告對本院民國92年11月26日92
年度訴字第928號裁定及最高行政法院民國94年3月10日94年度裁
字第367號裁定聲請再審，本院裁定如下：
    主　文
再審原告之訴駁回。
再審訴訟費用由再審原告負擔。
    理　由
一、按「裁定已經確定者，而有第273條之情形者，得準用本編
    之規定，聲請再審。」、又「有左列各款情形之一者，得以
    再審之訴對於確定終局判決聲明不服。但當事人已依上訴主
    張其事由或知其事由而不為主張者，不在此限：‧‧‧十三、
    當事人發見未經斟酌之證物或得使用該證物者。但以如經斟
    酌可受較有利益之裁判者為限。十四、原判決就足以影響於判
    決之重要證物漏未斟酌者。」行政訴訟法第283條、第273條
    第1項第13款、第14款分別定有明文。
二、本件再審原告對本院92年度訴字第928號裁定及最高行政法
    院民國94年3月10日94年度裁字第367號裁定聲請再審，聲明
    ：(一)台中高院92年度訴字第928號裁定枉法撤銷。(二)最高法
    院94年度裁字第367號裁定枉法撤銷。(三)彰府90年12月6日彰
    府人二字第215799號人令（大村戶所91年4月17日彰村戶字
    第09100000877號通知考績，枉法撤銷），改為記功、考績
    改為甲等。(四)彰府91年9月23日府人字第09101804270號令及
    大村戶所92年3月18日彰村戶字第09200000661號通知，枉法
    均應撤銷，改為記功、考績改為甲等。(五)補發年終獎金以及
    考績獎金，合計（90年、91年）新台幣26萬元正。(六)判決書
    應在當期彰化縣政府公報登載。其理由略謂：原裁定故意漏
    去再審原告2005年3月2日之行政證據調查聲請狀內完整蒐集
    之事實始末公文文件，即「如何判斷文書真假」乙書計139
    頁，乃依行政訴訟法第273條第13款、第14款聲請再審等語
    。
三、經查，前引再審原告訴之聲明第1、2項所載，依其聲請狀所
    附本院判決及「最高行政法院裁判主文通知」記載，探求再
    審原告之真意，應分別指本院92年度訴字第928號裁定及最
    高行政法院94年度裁字第367號裁定而言。次查，再審原告
    於本院92年度訴字第928號訴訟繫屬中並未提出「如何判斷
    文書真假」乙書，迄抗告程序中，始於94年3月2日具狀（行
    政證據調查聲請狀）郵寄該書予最高行政法院，業據再審原
    告提出該行政證據調查聲請狀載明甚詳，並經本院調閱原卷
    審認屬實（見最高行政法院93年度抗字第8號卷第56頁），
    堪認為真實。上開證據既經再審原告於原確定裁定審理中提
    出，足見再審原告早已知悉該項證物，自非所謂「發現未經
    斟酌之證物」，再審原告依行政訴訟法第273條第1項第13款
    聲請再審即無理由。
四、再查，本院原確定裁定係以原告（即本件再審原告）受被告
    （即本件再審被告）記大過之處分，並未改變公務員之身份
    ，不直接影響原告服公職之權利，不得提撤銷訴訟，而以原
    告之訴不合法駁回原告之訴，亦即本院原確定裁定係以原告
    之訴不備其他訴訟要件而駁回原告之訴。最高行政法院原確
    定裁定亦認原確定裁定並無違誤，而予維持。換言之，原確
    定裁定係認再審原告之訴不合法，而駁回其訴，依據行政訴
    訟法之規定即無庸就實體之事實及證物加以審酌。又最高行
    政法院為法律審，應以高等行政法院判決所確定之事實為判
    決基礎，此由行政訴訟法第242條、第254條第1項規定觀之
    即明，再審原告於抗告審始提出上開證物，依法亦無庸斟酌
    。準此，上開證物並非所謂「足以影響於（原確定）裁定之
    重要證物」，再審原告以本院及最高行政法院原確定裁定未
    斟酌上開證物，依行政訴訟法第273條第1項第14款聲請再審
    亦無理由。
五、依行政訴訟法第283條、第278條第1項、第104條、民事訴訟
    法第95條、第78條，裁定如主文。
中　　華　　民　　國　　94　　年　　5　　月　　31　　日
                  第二庭 審判長 法  官　王德麟
                                法  官　莊金昌
                                法  官　許金釵
以上正本證明與原本無異。
如不服本裁定，應於裁定送達後10日內以書狀敘明理由，經本院
向最高行政法院提起抗告（須依對造人數附具繕本）；並應預繳
送達用雙掛號郵票390元（34元及5元郵票各10份)。
中　　華　　民　　國　　94　　年　　5　　月　　31　　日
　　　　　      　　　　　　　　書記官　孫庠熙
